【裁判字號】    98,易,1412
【裁判日期】    981228
【裁判案由】    竊盜
【裁判全文】
臺灣高雄地方法院刑事判決              98年度易字第1412號
公  訴  人  臺灣高雄地方法院檢察署檢察官
被      告  丙○○
上列被告因竊盜案件，經檢察官提起公訴（98年度偵字第31090
號），本院判決如下：
    主  文
丙○○共同犯攜帶兇器、踰越安全設備竊盜罪，累犯，處有期徒
刑拾月。扣案鐵鎚貳支、起子參支、活動扳手貳支、梅花扳手貳
支、扳手壹支、老虎鉗壹支、鑿子貳支、手電筒壹支、吊重機具
壹具，均沒收。
    事  實
一、丙○○前因竊盜、持有毒品等案件，分別經本院以94年度易
    字第132 號、94年度簡字第4427號等判決，各判處有期徒刑
    9 月、3 月確定，並經裁定應執行有期徒刑11月確定。復因
    竊盜、偽造文書等案件，分別經臺灣高等法院高雄分院以94
    年度上易字第876 號、本院以95年度簡字第912 號等判決，
    各判處有期徒刑1 年、4 月確定，並經裁定減刑及定應執行
    刑。上開各罪接續執行，於96年7 月16日執行完畢出監。詎
    仍不知悔改，與真實姓名年籍不詳綽號「冬瓜」之成年男子
    ，見高雄市○○○○路1 號「政發冷凍廠」夜間無人駐守，
    乃共同基於意圖為自己不法所有之犯意聯絡，於98年10月16
    日凌晨2 時許，先將車牌號碼FC-7722 號停放在「政發冷凍
    廠」隔壁之廢棄工廠（地址：高雄市前鎮區○○○○路3 號
    ）後，丙○○與「冬瓜」二人乃持手電筒1 支、吊重機具1
    具，並攜帶客觀上足以危害人之生命、身體安全而可供兇器
    使用之鐵鎚2 支、起子3 支、活動扳手2 支、梅花扳手2 支
    、扳手1 支、老虎鉗1 支、鑿子2 支，攀越「政發冷凍廠」
    之窗戶（公訴人誤載為「銘福冷凍廠」），進入「政發冷凍
    廠」，竊取鐵板3 塊、白鐵2 塊、電纜線1 袋、水中燈捲揚
    機1 台、白鐵冷凍門2 塊。得手後，將上開竊得物品搬至前
    揭自小貨車內，適「政發冷凍廠」負責人林文日之妹乙○○
    路過發覺有異而報警處理，經警於98年10月16日凌晨3 時30
    分，在高雄市前鎮區○○○○路3 號廢棄工廠內查獲丙○○
    ，並在丙○○身上扣得手電筒1 支，在上開自小貨車內扣得
    鐵板3 塊、白鐵2 塊、電纜線1 袋、水中燈捲揚機1 台、白
    鐵冷凍門2 塊（均經發還），及在「政發冷凍廠」內扣得鐵
    鎚2 支、起子3 支、活動扳手2 支、梅花扳手2 支、扳手1
    支、老虎鉗1 支、鑿子2 支、吊重機具1 具。
二、案經內政部警政署高雄港務警察局移送臺灣高雄地方法院檢
    察署檢察官偵查起訴。
    理  由
一、證據能力：
    按被告以外之人（包括證人、鑑定人、告訴人、被害人及共
    同被告等）於審判外之陳述雖不符刑事訴訟法第159 條之1
    至之4 等四條之規定，而經當事人於審判程序同意作為證據
    ，法院審酌該言詞陳述或書面陳述作成時之情況，認為適當
    者，亦得為證據；當事人、代理人或辯護人於法院調查證據
    時，知有刑事訴訟法第159 條第1 項不得為證據之情形，而
    未於言詞辯論終結前聲明異議者，視為有前項之同意，刑事
    訴訟法第159 條之5 定有明文。本判決以下所引之傳聞證據
    ，經本院審理時予以提示並告以要旨，且各經檢察官及被告
    等人表示意見。當事人已知乃傳聞證據，且均未於言詞辯論
    終結前異議，依上開規定，已擬制同意其有證據能力，本院
    審酌並無不合法定程序之情形，認為適當，依上開說明，應
    均有證據能力。
二、訊據被告丙○○於偵查及本院審理中坦承攀爬窗戶進入政發
    冷凍廠竊得上開事實欄所示物品之事實（偵卷22-23 、本院
    卷34頁），核與證人乙○○於警詢中證述之情節相符（警卷
    6-7 頁），並有如事實欄所示之扣案物品、及卷附扣押物照
    片35張、贓物認領收據1 份可證（警卷16-30 頁）。至被告
    雖另否認行竊之時有攜帶上開扣案之鐵鎚2 支、起子3 支、
    活動扳手2 支、梅花扳手2 支、扳手1 支、老虎鉗1 支、鑿
    子2 支、吊重機具1 具等工具，辯稱：工具是冬瓜的，一直
    放置在車上，並未攜帶進入「政發冷凍廠」行竊云云。然上
    開扣案之鐵鎚2 支、起子3 支、活動扳手2 支、梅花扳手2
    支、扳手1 支、老虎鉗1 支、鑿子2 支、吊重機具1 具等物
    ，均係經警在高雄市○○○○路1 號「政發冷凍廠」所查扣
    之事實，為被告於警詢時所不否認（見警卷第2 頁），並有
    搜索扣押筆錄、搜索扣押目錄表在卷可證（見警卷第9-11頁
    ），足認被告上開辯解，並非事實，不足採信。綜上，本件
    事證明確，被告犯行堪已認定。
三、按刑法第321 條第1 項第2 款規定將「門扇」、「牆垣」、
    「其他安全設備」並列，則所謂「門扇」專指門戶而言，應
    屬狹義，僅指分隔住宅或建築物內外之間之出入口大門而言
    ；而所謂「其他安全設備」，指門扇牆垣以外，依通常觀念
    足認防盜之一切設備而言，如電網、門鎖以及窗戶等是。被
    告攀越窗戶進入「政發冷凍廠」，自屬踰越安全設備。再按
    刑法第321 條第1 項第3 款之攜帶兇器竊盜罪，係以行為人
    攜帶兇器竊盜為其加重條件，此所謂兇器，其種類並無限制
    ，凡客觀上足對人之生命、身體安全構成威脅，具有危險性
    之兇器均屬之，且祇須行竊時攜帶此種具有危險性之兇器為
    已足，並不以攜帶之初有行兇之意圖為必要（最高法院79年
    台上字第5253號判例意旨參照），扣案之鐵鎚2 支、起子3
    支、活動扳手2 支、梅花扳手2 支、扳手1 支、老虎鉗1 支
    、鑿子2 支，均為金屬製品，此有扣案物品，及照片2 幀在
    卷可稽（見警卷第28頁），該等工具質地堅硬，在客觀上足
    對人之生命、身體安全構成威脅，均堪認為兇器。核被告所
    為，係犯刑法第321 條第1 項第3 、2 款之攜帶兇器、踰越
    安全設備竊盜罪。起訴法條漏未論列刑法第321 條第1 項第
    2 款之條文，惟檢察官於起訴書已論及被告自窗戶侵入「政
    發冷凍廠」之事實，自為起訴範圍所及，併此敘明。被告與
    綽號「冬瓜」真實年籍姓名不詳之成年男子間，就上述犯行
    ，有犯意之聯絡及行為之分擔，均為共同正犯。被告前經事
    實欄所示徒刑之宣告及執行完畢，有臺灣高等法院被告前案
    紀錄表1 份在卷可稽，被告於該徒刑執行完畢後，5 年以內
    故意再犯本案有期徒刑以上之竊盜罪，應論以累犯，並加重
    其刑。爰審酌被告任意竊取他人物品，嚴重影響被害人之財
    產權利，行為實有可議之處，惟念被告犯後坦認大部分犯行
    ，態度尚可，並衡及竊取物品價值、犯罪之動機、目的、手
    段等一切情狀，量處如主文所示之刑。扣案在被告身上查獲
    之手電筒1 支，為被告所有；扣案在「政發冷凍廠」查獲之
    鐵鎚2 支、起子3 支、活動扳手2 支、梅花扳手2 支、扳手
    1 支、老虎鉗1 支、鑿子2 支、吊重機具1 具，則屬共犯「
    冬瓜」所有，此為被告坦承不諱，而均為供犯本件竊盜犯罪
    所用之物，應依刑法第38條第1 項第2 款之規定，併予宣告
    沒收。
據上論斷，應依刑事訴訟法第284 條之1 、第299 條第1 項前段
，刑法第28條、第321 條第1 項第2 、3 款、第47條第1 項、第
38條第1 項第2 款，判決如主文。
本案經檢察官甲○○到庭執行職務。
中    華    民    國    98    年    12    月    28    日
                  刑事第十一庭  法  官  陳億芳
以上正本證明與原本無異。
如不服本判決應於收受送達後10日內向本院提出上訴書狀，並應
敘述具體理由；如未敘述上訴理由者，應於上訴期間屆滿後20日
內向本院補提理由書（均須按他造當事人之人數附繕本）「切勿
逕送上級法院」。
中    華    民    國    98    年    12    月    29    日
                                書記官  林靜慧
中華民國刑法第321條
（加重竊盜罪）
犯竊盜罪而有左列情形之一者，處 6 月以上、 5 年以下有期徒
刑：
一、於夜間侵入住宅或有人居住之建築物、船艦或隱匿其內而犯
    之者。
二、毀越門扇、牆垣或其他安全設備而犯之者。
三、攜帶兇器而犯之者。
四、結夥三人以上而犯之者。
五、乘火災、水災或其他災害之際而犯之者。
六、在車站或埠頭而犯之者。
前項之未遂犯罰之。


司法院資訊處製作；財團法人民間司法改革基金會備份。
